臺灣臺中地方法院民事判決
111年度訴字第452號
原      告  A女（代號AB000-A109278，真實姓名、住所詳卷）
訴訟代理人  李依玲律師（法扶律師）
被      告  簡瑞宏  

上列當事人間請求損害賠償事件，本院於民國111年7月15日言詞
辯論終結，判決如下：
    主      文
原告之訴及假執行之聲請均駁回。
訴訟費用由原告負擔。
    事實及理由
壹、程序方面：
    性侵害犯罪防治法所稱性侵害犯罪，係指觸犯刑法第221條
    至第227條、第228條、第229條、第332條第2項第2款、第33
    4條第2款、第348條第2項第1款及其特別法之罪；行政機關
    、司法機關及軍法機關所製作必須公示之文書，不得揭露性
    侵害犯罪被害人之姓名、出生年月日、住居所及其他足資識
    別性侵害犯罪被害人身分之資訊，性侵害犯罪防治法第2條
    第1項、第12條第2項定有明文。又裁判及其他必須公示之文
    書，不得揭露足以識別被害人身分之資訊；如確有記載之必
    要，得僅記載其姓氏、性別或以使用代號之方式行之，法院
    辦理性侵害犯罪案件應行注意事項第3點亦有明定。查原告
    主張被告所涉之侵權行為事實包含性侵害犯罪，依上開規定
    ，不得揭露原告之真實姓名及住居所等足以識別其身分之資
    訊，是本判決爰將原告姓名以甲 （代號AB000-A109278號，
    民國80年生，真實姓名年籍詳卷）代之，合先敘明。
貳、實體方面：
一、原告主張：
(一)兩造前因朋友介紹而認識，伊於107年1月間與男友分手，感
    情受挫，被告竟利用伊情緒低落、思緒不清之際，佯裝為「
    鬼半仙」，向伊誆稱伊身上有諸多小鬼，與被告雙修（即性
    交之意）、口交、吞被告精液可除晦氣、除小鬼，致伊誤信
    為真，擔心若不順被告之意，晦氣、小鬼將持續纏身，在被
    告以鬼神之力對伊施以心理壓力下，因而於附表一所示之時
    、地，與被告性交共7次，被告違反伊之意願對伊強制性交
    ，不法侵害伊之貞操權、身體權且情節重大，致伊精神狀態
    幾近崩潰，受有痛苦。縱被告不構成強制性交，然被告以鬼
    神之說，要求伊與被告性交，亦屬施用詐術。爰依民法第18
    4條第1項前段、第195條第1項之規定，請求被告賠償精神慰
    撫金新臺幣（下同）1,244,000元。
(二)被告基於詐欺故意，於附表二所示之時間，以如附表二所示
    之方式，以鬼神之說詐欺伊，致伊交付被告如附表二所示共
    計256,000元，因而受有損害，爰依民法第184條第1項前段
    、後段之規定，請求被告賠償財產上損害256,000元等語。
(三)並聲明：被告應給付原告150萬元，及自111年2月25日（即
    起訴狀繕本送達被告自由路住址之翌日）起至清償日止，按
    週年利率5%計算之利息。願供擔保請准宣告假執行。
二、被告則以：
(一)兩造於107年2、3月間在汽車旅館性交1次，107年4月間在原
    告住所性交1次，共性交2次，並未性交7次，原告係自願與
    伊性交，相互解決生理需求，伊並未以鬼神之說對原告施加
    強制力，亦未詐欺原告。
(二)原告有給付伊如附表二編號6、7、8、11、42、43、45所示
    金額，否認原告有交付伊其餘款項。伊未詐欺原告，附表二
    編號6為原告向伊學習光纖熔接所支付之學費，並非淨化費
    用；編號11部分，因伊無法將原告購買之聚寶盆交付原告，
    已退還原告此筆聚寶盆款項；編號42係師父念經、灑聖水之
    改運費用，並非守護神鬼差解封印費用；附表編號7、8、43
    、45部分，為原告基於自由意志向伊購買手鍊、紫水晶、佛
    牌護身符所給付之買賣價金，及淨化佛牌護身符之費用，伊
    已交付手鍊、紫水晶、佛牌護身符予原告等語，資為抗辯。
(三)並聲明：原告之訴及假執行之聲請均駁回。如受不利判決，
    願供擔保請准宣告免為假執行。
三、兩造不爭執事項（見本院卷第243至245頁）：
(一)被告在臉書自稱鬼半仙，被告之臉書頁面如本院卷第179頁
    所示。
(二)兩造於107年2、3月間在汽車旅館性交1次，107年4月間在原
    告住所性交1次，兩造至少發生過2次性行為。
(三)兩造間有下列金流或交易：
  1.原告於107年4月26日給付被告20,000元。
  2.原告於107年5月6日給付被告8,000元向被告購買手鍊，被告
    已交付原告手鍊。
  3.原告於107年5月9日給付被告6,000元向被告購買紫水晶，被
    告已交付原告紫水晶。
  4.原告於107年5月17給付被告8,000元向被告購買聚寶盆。
  5.原告於109年1月1日給付被告5,000元。
  6.原告於109年1月15日給付被告10,000元，向被告購買如本院
    卷第83頁照片所示之佛牌護身符，被告向原告表示該佛牌護
    身符係小鬼骨頭粉做成，被告已交付該佛牌護身符予原告。
  7.被告向原告表示上開佛牌護身符須淨化磁場，故原告於109
    年2月8日給付被告淨化費用3,000元。
(四)兩造於107年1月25日至109年2月間有如本院卷第45至116頁
    原證3所示之LINE對話，右邊為原告，左邊為被告。
(五)原告前就本件相同事實，對被告提起妨害性自主及詐欺取財
    告訴，經臺灣臺中地方檢察署檢察官109年度偵字第28136號
    不起訴處分，並經臺灣高等檢察署臺中檢察分署111年度上
    聲議字第978號駁回再議確定。
(六)除被告爭執本院卷第117至133頁原證4及被告主張其係遭恐
    嚇而有本院卷第43至45頁原證1、2錄音光碟及譯文所示對話
    外，對他造其餘所提證據形式真正不爭執。
四、本院之判斷：
　　本件兩造爭執之點為：被告應否對原告負侵權行為損害賠償
    責任？茲述如下：
(一)按因故意或過失，不法侵害他人之權利者，負損害賠償責任
    。故意以背於善良風俗之方法，加損害於他人者亦同。民法
    第184條第1項固有明文。惟按當事人主張有利於己之事實者
    ，就其事實有舉證之責任，民事訴訟法第277條前段亦有明
    定。本件原告主張被告有下列之侵權行為，為被告所否認，
    自應由原告就被告符合侵權行為要件負舉證證明責任。
(二)原告主張被告對其灌輸怪力亂神觀念，致原告喪失對性自主
    權之判斷能力，而於如附表一所示之時、地，與被告性交7
    次，侵害原告之身體權、貞操權情節重大，依侵權行為之法
    律關係，請求賠償慰撫金1,244,000元部分：
　1.兩造於107年2、3月間在汽車旅館性交1次，107年4月間在原
    告住所性交1次之事實，為兩造所不爭執（見不爭執事項二
    ），此部分事實堪以認定。而原告主張兩造除上開2次性交
    外，另有性交5次乙節，則為被告所否認，查原告提出之原
    告筆記固載有「租屋：4次，他家：1次，汽旅：1次，麻將
    ：1次」（見本院卷第122頁）及購買避孕藥之文字，惟上開
    筆記乃原告單方製作，為原告個人陳述，難以遽認原告筆記
    記載內容確屬真實，原告復未提出其他證據足資證明兩造確
    另有性交5次之情為真，原告此部分主張自不可採。
　2.又原告主張被告以怪力亂神之說，壓制原告之性自主決定權
    ，而違反原告意願，對原告強制性交等語，亦為被告所否認
    。經查，依原告所提之兩造間LINE對話紀錄（見本院卷第47
    至116頁），被告固對原告自稱鬼半仙，且被告有傳送「離
    開現居地，進入中地域，找出鬼半仙，需見三內面，改性至
    開放，心理需改變，春風過玉門，找鬼帶男先」之訊息予原
    告，並與原告討論小鬼、宗教改運，而有諸多關於鬼神之對
    話。惟觀上開兩造間對話紀錄內容，未見被告有傳送如不與
    被告性交將有何不利後果之訊息，且原告於107年2月22日向
    被告表示：「也蠻屌的，不過如果要叫我和別人做那件事的
    話...額...我可以退出吧」、「感覺我們的課題很...難以
    想像」、「如果之後也是要做那事，會被告吧」、「不信的
    人...也很多」等語（見本院卷第67頁），堪認原告對於與
    被告發生性交一事尚有所思慮，即難認原告有因被告以鬼神
    之說，達喪失性自主決定權之程度，而違反意願與被告性交
    。且原告對被告提起刑事妨害性自主告訴，經臺灣臺中地方
    檢察署檢察官以109年度偵字第28136號為不起訴處分，並經
    臺灣高等檢察署臺中檢察分署111年度上聲議字第978號駁回
    再議確定，而同此認定，有處分書附卷可參（見本院卷第21
    7至236頁）。由上，原告主張被告對原告有妨害性自主之侵
    權行為，尚難採信。
　3.原告另主張被告以鬼神之說，要求原告為性行為，屬對原告
    施用詐術等語。惟依原告所提證據，尚難認原告與被告性交
    ，與兩造間就鬼神之對話具有相當因果關係，且鬼神乃個人
    宗教信仰，亦無從認定被告具誆騙詐欺原告之故意，是原告
    此部分主張亦無可採。
　4.至原告所提之被告與原告友人於109年6月15日對話錄音光碟
    及譯文（見本院卷第43、45頁），未見被告有明確承認其對
    原告有強制性交或詐欺之行為，即難憑此為對原告有利之認
    定。
　5.從而，原告就其主張之被告侵權行為事實，既未盡立證之責
    ，則原告依侵權行為之法律關係，請求被告賠償慰撫金1,24
    4,000元，即不可採。
(三)原告主張被告以宗教詐欺之方式，使原告交付如附表二所示
    款項共計256,000元，依侵權行為之法律關係，請求賠償損
    害部分：
　1.原告於107年4月26日給付被告20,000元，107年5月6日給付
    被告8,000元向被告購買手鍊，107年5月9日給付被告6,000
    元向被告購買紫水晶，107年5月17給付被告8,000元向被告
    購買聚寶盆，109年1月1日給付被告5,000元，109年1月15日
    給付被告10,000元向被告購買佛牌護身符，109年2月8日給
    付被告淨化上開佛牌護身符費用3,000元之事實，為兩造所
    不爭執（見不爭執事項三，即附表二編號6、7、8、11、42
    、43、45部分），自可採信。至被告抗辯其因無法交貨，故
    已退還原告如附表二編號11之聚寶盆費用8,000元乙節，被
    告並未舉證證明，無從採信。另原告主張其有給付被告其餘
    款項乙節，為被告所否認，而原告並未提出其確有交付被告
    其餘款項之證據，且原告之筆記內容尚難為對原告有利之認
    定已如上述，是原告主張其有交付被告其餘款項，亦難採信
    。
　2.原告雖主張被告以宗教詐欺之方式，致原告交付上開款項等
    語。惟：
  ⑴宗教之教義、教理是否真實存在，及所實施之各項宗教儀式
    是否足以達到各該宗教所宣稱之效果，因涉抽象且人類科學
    不可驗證之範疇，無所謂真偽，所得審認者，並非行為人所
    傳述「非科學信仰」之真實與否，而係行為人主觀上對其所
    傳述之「非科學信仰」之真實性相信與否，如行為人信其所
    陳述之「非科學信仰」教義，或其所施之宗教民俗儀式為真
    實時，即難認主觀上有何詐欺之故意。
  ⑵查原告向被告購買手鍊、紫水晶、聚寶盆、佛牌護身符，因
    而給付被告8,000元、6,000元、8,000元、10,000元（即附
    表編號7、8、11、43），被告亦已交付原告手鍊、紫水晶、
    佛牌護身符，另原告為淨化上開佛牌護身符，給付被告3,00
    0元（即附表二編號45）。而上開物品是否真有改運、聚財
    、避邪、消災解厄之效，及有無淨化磁場之事，乃個人信仰
    ，無法以科學驗證，尚難因被告向原告宣稱上開物品有消災
    解厄等功效，或佛牌護身符需淨化磁場，而認被告具詐欺故
    意且對原告施用詐術。至被告雖未交付原告聚寶盆，然原告
    並未舉證證明被告有何締約或履約詐欺故意，亦難憑此認定
    被告有詐欺侵權行為。
　⑶又原告於109年1月1日給付被告5,000元，原告主張係因被告
    向原告表示守護神鬼差解封印需要5,000元，被告則稱封印
    不須費用，此5,000元為師父念經、灑聖水之改運費用。觀
    之被告於108年12月26日向原告表示：「你的守護神鬼差很
    煩，一直要我去找你封印」，並於109年1月1日向原告表示
    ：「要趕快匯喔，匯了跟我說」，原告於同日回以：「轉過
    去了」，有兩造間之LINE對話紀錄在卷可稽（見本院卷第75
    、76、79頁），核與原告所述情節大致相符，堪信原告主張
    此5,000元為其支付被告之守護神鬼差解封印費用，應屬真
    實。然究竟有無守護神鬼差解封印之事，實行解封印儀式後
    有無效用，實為信者恆信、無法以科學驗證之宗教自由範疇
    ，無從因被告向原告宣稱解封印之事，遽認被告具詐欺故意
    且對原告施用詐術。
　⑷再原告於107年4月26日給付被告20,000元（即附表二編號6）
    ，原告主張此係被告向原告表示原告需要淨化磁場所支付之
    費用，被告則稱此為原告向伊學習光纖熔接所支付之學費。
    稽核兩造間之LINE對話紀錄，僅見被告於107年4月16日向被
    告表示：「薪水呢!」、「先撐著要記得一成要給」(見本院
    卷第73頁)，未見關於淨化或光纖熔接之內容，從兩造上開
    對話之前後脈絡，無從推論原告給付被告此筆款項之原因，
    原告復未提出其他證據足資證明此筆20,000元為原告給付被
    告之淨化費用，則原告主張被告以上開情節對原告詐欺，即
    難採信。況不論此筆款項是否為淨化費用，因原告是否磁場
    不佳、是否需要淨化磁場、淨化儀式有無功效等節，同屬無
    法以科學驗證之個人信仰，亦難認被告具詐欺故意且對原告
    施用詐術。
　⑸參以原告對被告提起刑事詐欺取財告訴，同經臺灣臺中地方
    檢察署、臺灣高等檢察署臺中檢察分署以上開處分書予以不
    起訴處分確定，益徵被告並無詐欺侵權行為。則原告依侵權
    行為之法律關係，請求被告賠償損害256,000元，應屬無據
    。
五、綜上所述，原告依侵權行為之法律關係，請求被告給付150
    萬元，及自111年2月25日起至清償日止，按週年利率5%計算
    之利息，為無理由，應予駁回。原告之訴既經駁回，其所為
    假執行之聲請即失所依據，併予駁回。
六、本件事證已臻明確，兩造其餘訴訟資料及攻擊防禦方法，經
    審酌後認與判決結果不生影響，爰不逐一論述，併此敘明。
七、訴訟費用負擔之依據：民事訴訟法第78條。　　
中　　華　　民　　國　　111 　年　　8 　　月　　26　　日
                  民事第三庭  審判長法  官  陳宗賢
　　　　　　　　　　　　　　　　　　法  官  廖純卿
　　　　　　　　　　　　　　　　　　法  官  劉育綾
正本係照原本作成。
如不服本判決，應於判決送達後20日內，向本院提出上訴狀（須
附繕本）。如委任律師提起上訴者，應一併繳納上訴審裁判費。
中　　華　　民　　國　　111 　年　　8 　　月　　26　　日
                                    書記官 洪千羽
附表一：
編號 時間 地點 備註 1 107年2月13日 汽車旅館 被告不爭執於107年2、3月間在汽車旅館與原告性交1次 2 107年3月14日 原告住所  3 107年3月18日 原告住所  4 107年4月1日 原告住所 被告不爭執於107年4月間在原告住所與原告性交1次 5 107年4月23日 原告住所  6 107年5月9日 被告住所  7 107年10月間 潭子麻將館  
　　　　　　　　　　　　　　　
附表二：
編號 時間 金額 （新臺幣） 交付 方式 原告主張之被告侵權行為 備註 1 107年3月20日 5,000元 現金 被告佯稱幫原告在桃園點光明燈  2 107年3月20日 8,000元 現金 被告佯稱原告身邊鬼神需要8,000元  3 107年4月1日 3,000元 現金 被告佯稱處理宗教事宜之費用  4 107年4月12日 3,000元 現金 被告佯稱至桃園玄武幫原告補財運之費用  5 107年4月22日 2,000元 現金 被告佯稱至臺中南天宮幫原告消災之費用  6 107年4月26日 20,000元 匯款 被告佯稱處理宗教事宜、替原告淨化，要求原告給付107年4月至同年9月薪水一成 被告不爭執此金流 7 107年5月6日 8,000元 現金 被告向原告佯稱手鍊可消災解厄，要求原告給付 被告不爭執此金流 8 107年5月9日 6,000元 現金 被告佯稱向原告佯稱紫水晶可消災解厄，要求原告給付 被告不爭執此金流 9 107年5月14日 2,000元 現金 被告佯稱原告身邊鬼神需要2,000元  10 107年5月15日 4,000元 現金 被告佯稱為鬼半仙向原告講解算命之問事費用  11 107年5月17日 8,000元 現金 被告佯稱向原告佯稱聚寶盆可聚財，要求原告給付 被告不爭執此金流，惟抗辯已返還原告款項 12 107年5月21日 2,000元 現金 被告佯稱原告身邊鬼神需要2,000元  13 107年5月23日 5,000元 現金 被告佯稱原告身邊鬼神需要5,000元  14 107年5月30日 5,000元 現金 被告佯稱原告身邊鬼神需要5,000元  15 107年5月31日 8,000元 現金 被告佯稱原告身邊鬼神需要8,000元  16 107年6月1日 22,000元 現金 被告向原告佯稱可傳授原告磨練心志、防止災厄之法，要求原告給付費用  17 107年6月9日 550元 現金 被告佯稱原告身邊鬼神需要550元  18 107年6月14日 4,000元 現金 被告佯稱原告身邊鬼神需要4,000元  19 107年7月2日 3,000元 現金 被告佯稱原告身邊鬼神需要3,000元  20 107年7月11日 (原告起訴狀誤載為110年) 4,000元 現金 被告佯稱原告身邊鬼神需要4,000元  21 107年7月16日 8,500元 現金 被告佯稱原告身邊鬼神需要8,500元  22 107年7月20日 3,000元 現金 被告佯稱原告身邊鬼神需要3,000元  23 107年8月3日 2,500元 現金 被告佯稱原告身邊鬼神需要2,500元  24 107年8月15日 4,000元 現金 被告佯稱原告身邊鬼神需要4,000元  25 107年8月19日 400元 現金 被告佯稱原告身邊鬼神需要供品400元  26 107年8月24日 3,000元 現金 被告佯稱原告身邊鬼神需要3,000元  27 107年9月1日 2,400元 現金 被告佯稱原告身邊鬼神需要2,400元  28 107年9月5日 4,000元 現金 被告佯稱原告身邊鬼神需要4,000元  29 107年9月8日 3,000元 現金 被告佯稱原告身邊鬼神需要3,000元  30 107年9月14日 3,500元 現金 被告佯稱原告身邊鬼神需要3,500元  31 107年9月21日 4,000元 現金 被告佯稱原告身邊鬼神需要4,000元  32 107年9月30日 4,000元 現金 被告佯稱原告身邊鬼神需要4,000元  33 107年10月1日 2,250元 現金 被告佯稱原告身邊鬼神需要2,250元  34 107年10月2日 700元 現金 被告佯稱原告身邊鬼神需要供品700元  35 107年10月8日 3,000元 現金 被告佯稱原告身邊鬼神需要供品3,000元  36 107年10月14日 3,800元 現金 被告佯稱原告身邊鬼神需要3,800元  37 107年10月16日 3,000元 現金 被告佯稱原告身邊鬼神需要3,000元  38 107年10月28日 3,000元 現金 被告佯稱原告身邊鬼神需要3,000元  39 107年11月1日 2,400元 現金 被告佯稱原告身邊鬼神需要2,400元  40 107年11月10日 2,000元 現金 被告佯稱原告身邊鬼神需要供品2,000元  41 108年12月5日 10,000元 現金 被告佯稱原告身邊鬼神需要供品1,0000元  42 109年1月1日 5,000元 匯款 被告向原告佯稱守護神鬼差解封印需要 5,000元 被告不爭執此金流 43 109年1月15日 10,000元 匯款 被告向原告表示用小鬼骨頭粉作佛牌護身符，以避免小鬼侵襲，因而向原告收取費用 被告不爭執此金流 44 109年1月16日 13,000元 現金 被告佯稱小鬼骨頭護身符需淨化磁場，因而向原告收取13,000元  45 109年2月8日 3,000元 匯款 被告佯稱小鬼骨頭護身符需淨化磁場，因而向原告收取3,000元 被告不爭執此金流 46 109年5月31日 12,000元 現金 被告佯稱原告身邊鬼神需要12,000元  47 109年6月1日 10,000元 現金 被告佯稱原告身邊鬼神需要供品10,000元  48 109年6月3日 8,000元 現金 被告佯稱原告身邊鬼神需要供品8,000元    計256,000元